【裁判字號】    89,訴,1255
【裁判日期】    891030
【裁判案由】    違反稅捐稽徵法
【裁判全文】
臺灣高雄地方法院刑事判決                        八十九年度訴字第一二五五號
    公  訴  人  臺灣高雄地方法院檢察署檢察官
    被      告  乙○○
    選任辯護人  張賜龍
右列被告因違反稅稽徵法案件，經檢察官提起公訴（八十九年度偵字第七四０二號）
，本院判決如左：
    主  文
乙○○無罪。
    理  由
一、公訴意旨以：被告乙○○（原名蔡文蒂）係威武交通材料有限公司之負責人，明
    知該公司為納稅義務人，於八十四年九月六日，向日商ＡＯＩ  ＳＨＯＪＩ  Ｃ
    Ｏ，ＬＴＤ購買進口之ＡＵＴＯ  ＰＡＲＴＳ，ＳＨＡＦＩ＆／ＷＡ十個，實際
    總價為日幣（下同）二十八萬元，竟持日商虛偽記載總價十三萬元之發票，於同
    年九月十四日，向財政部高雄關稅局報運進口時，在ＢＦ／ＣＡ／八四／二０二
    ／０００七八號進口報單虛偽填載為十三萬元，而以詐術逃漏稅捐（稅率為百分
    之二十五）。復於同年十一月十五日，向同一日商購買汽車渦輪增壓器（ＴＵＲ
    ＢＯ  ＣＨＡＲＧＥＲ）五個，實際總價為二十萬五千元，竟持日商虛偽記載總
    價十二萬元之發票，於同年十一月二十二日，向財政部高雄關稅局報運進口時，
    在ＢＦ／ＣＡ／八四／二０二／０００九七號進口報單上虛偽填載為十三萬元，
    而以詐術逃漏稅捐，因認被告涉有違反稅捐稽徵法第四十七條、第四十一條之以
    詐術逃漏稅捐之罪嫌。
二、按犯罪事實應依證據認定之，無證據不得推定其犯罪事實。又不能證明被告犯罪
    者，應諭知無罪之判決，刑事訴訟法第一百五十四條、第三百零一條第一項分別
    定有明文。次按認定不利被告之事實，須依積極證據，苟積極證據不足為不於被
    告事實之認定時，即應為有利於被告之認定，不必有何有利之證據；事實之認定
    ，應憑證據，如未能發現相當證據，或證據不足以證明，自不能以推測或擬制之
    方法，為裁判基礎。且認定犯罪事實所憑之證據，雖不以直接證據為限，間接證
    據亦包括在內，然而無論直接證據或間接證據，其為訴訟上之證明，須於通常一
    般之人均不致有所懷疑，而得確信其為真實之程度者，始得據為有罪之認定，倘
    其證明尚未達到此一程度，而有合理之懷疑存在而無從使事實審法院得有罪之確
    信時，即應由法院為諭知被告無罪之判決（最高法院三十年上字第八一六號、四
    十年台上字第八六號、七十六年台上字第四九八六號分別著有判例可資參照）。
三、本件公訴人認被告乙○○涉有上開犯行，無非係以財政部關稅總局驗估處函附駐
    外單位查價簽復資料一份，及進口報單一紙、發票二紙為其主要論據。惟訊據被
    告堅決否認有何逃漏稅捐之犯行，辯稱：是以庫存貨之價格向日商購得，發票亦
    是日商所簽發，沒有虛報等語。經查，被告乙○○於八十四年九月十四日及同年
    十一月十五日，分別以總價各為日幣（下同）十三萬元及十二萬元價格向財政部
    高雄關稅局申報自日商ＡＯＩ  ＳＨＯＪＩ  ＣＯ  ＬＴＤ所購得之ＡＵＴＯ
    ＰＡＲＴＳ、ＳＨＡＦＩ＆Ｔ／ＷＡ十個及ＴＵＲＢＯ  ＣＨＡＲＧＥＲ五個各
    一批進口，嗣經財政部關稅總局驗估處向駐日代表查得被告提出申報之二紙發票
    與其輸出商所提供之原始發票各為二十八萬元及二十萬五千元之金額不符等情，
    固有進口報單一紙、被告提出之發票二紙及發財政部關稅總局驗估處（八六）驗
    外東字第一五號簽復函附各為二十八萬元、二十萬五千元之該日商發票二紙附卷
    可稽，並經證人即查獲本件之人員陳志隆於本院證稱：「本件由我查獲。被告進
    口的二批貨品己繳稅放行了，是台北的驗估中心經電腦選屬於高危險群，有逃漏
    稅可能，就再由台北驗估中心將本件交台灣的駐日代表查證，經查賣方原始的發
    票金額與報稅的金額不同。真正的價格是驗估中心查回來報給我們的，第一批應
    是二十八萬日幣，第二批應是二十萬五千元日幣，這二批的發票是驗估中心向日
    本賣方查報回來的。這二張賣方提供的真正發票與被告報關的發票只有金額不同
    ，故我們認為被告有逃漏稅之嫌」等語在卷，惟此亦僅能證明被告所申報進口之
    前開貨品，於日商方面乃有不同金額之發票之事實，然是否據此即可推認僅載有
    較高金額之發票二紙為真正，及被告明知日商出具供其提出申報之較低金額之發
    票二紙為虛偽，並據此逃漏稅捐等節，要非全無可疑之處；況參以出售前開貨品
    之日商甲○○於日本傳真函上亦明白表示確以在庫品之價格各為十三萬元及十二
    萬元出售予被告等情觀之，有該傳真函二紙在卷可按，若非被告確有以其申報之
    價格向日商購得前開貨品，衡情日商甲○○大可置身事外，而無須甘冒日後有被
    其本國追訴偽造發票刑責之危險而出具證明之理，益證被告所辯尚非子虛，而可
    採信；是要難以日商較高金額之發票即逕推認該二批進口貨品之實際總價應各為
    二十八萬元及二十萬五千元，非被告所申報各為十三萬元及十二萬元之總價額，
    而遽為被告不利之認定。此外，復查無其他積極證據足資證明被告有何公訴人所
    指之犯行，被告犯罪既不能證明，揆諸前揭說明，及本諸「罪證有疑、利於被告
    」之證據法則，依法自應為被告無罪之諭知。
據上論斷，應依刑事訴訟法第三百零一條第一項，判決如主文。
中      華      民      國     八十九    年      十     月    三十      日
                                   臺灣高雄地方法院刑事第三庭
                                      法  官    柯彩燕
右正本證明與原本無異。
如不服本判決，應於判決送達後十日內，向本院提出上訴狀。
                                      書記官    楊真芬
中    華    民    國      八十九      年      十一      月      四      日


司法院資訊處製作；財團法人民間司法改革基金會備份。
